# 网络域名如何进行减值测试？

提问人：talent0630 时间：2014-04-01 21:26:16
各位老师们，想请教一下网络域名如何进行减值测试？ 鄙人现在负责一家网络公司的审计，但是公司将外购的域名计入无形资产，金额不太大 50 万人民币。但是公司账面不摊销，理由是无法确认收益期限。那不摊销没关系，但是我想知道一下如何对域名进行减值测试？

回答人：chenyiwei
考虑这个域名产生经济利益的方式是什么？自用、出租还是出售？如果属于自用等不能产生独立现金流的情形，则需测算其所在资产组的可收回金额。